臺灣新竹地方法院交通事件裁定　93年度交聲字第217號
原處分機關　新竹市警察局第二分局
異　議　人
即受處分人　甲○○　53歲民.
上列異議人即受處分人因違反道路交通管理處罰條例案件，對於
新竹市警察局第二分局於中華民國93年10月7 日以竹市警二分交
裁字第0932001536號違反道路交通管理事件裁決書所為之裁決處
分聲明異議，本院裁定如下：
    主      文
異議駁回。
    理      由
一、按在公告禁止設攤之處擺設攤位者，除責令行為人即時停止
    並消除障礙外，處行為人新台幣1,200元以上2,400元以下罰
    鍰，道路交通管理處罰條例第82條第1項第10款定有明文。
二、原處分意旨略以：異議人即受處分人甲○○於民國92年4月2
    2 日下午5 時46分許，在國立新竹高級商業職業學校前之新
    竹市○○街公告禁止設攤之處擺設攤位，為原處分機關即新
    竹市警察局第二分局之警員當場製單舉發，因異議人未於期
    限內到案繳納罰款，原處分機關遂於93年10月7 日，依道路
    交通管理處罰條例第82條第1 項第10款及違反道路交通管理
    事件統一裁罰標準及處理細則第44條之規定，裁處異議人罰
    鍰新台幣（下同）2, 400元。
三、聲明異議意旨略以：異議人甲○○在國立新竹高級商業職業
    學校前即新竹市○○街擺攤之地點，沒有禁止設攤標示，警
    方製單舉發異議人在公告禁止設攤之處擺設攤位，其後據以
    裁決處罰異議人2,400 元，顯有違誤，爰依法聲明異議。
四、經查：
（一）異議人於92年4月22日下午5時46分許，在國立新竹高級商
      業職業學校前即新竹市○○街上擺設攤位時，經新竹市警
      察局第二分局警員以在公告禁止設攤之處擺設攤位為由開
      單舉發，嗣新竹市警察局第二分局據此裁罰異議人2,400
      元等情，有新竹市警察局舉發違反道路交通管理事件通知
      單及該局竹市警二分交裁字第0932001536號違反道路交通
      管理事件裁決書各一紙在卷可證。
（二）異議人擺設攤位之地點，雖無立牌告示禁止擺攤，但該處
      早經新竹市政府公告禁止設攤一節，有新竹市政府82年3
      月16日（82）府建市字第74 521號公告及93年12月20日府
      建市字第0930129087號函文各一份在卷可證。異議人辯稱
      擺攤之處並未公告禁止設攤云云，顯有誤會。又新竹市政
      府既已為上開公告，案發現場是否另行立牌告示，容為於
      新竹市政府之行政裁量，自不能因案發現場未立牌告示，
      即認可以擺設攤位。況公告禁止設攤之目的，係因擺設攤
      位，會造成行人往來之障礙，影響公共交通秩序，異議人
      對於在一般道路擺攤，會影響行人往來之障礙，更無諉稱
      不知之理，是亦不能謂其毫無過失可言。故異議人所辯無
      足採信，其確有如裁決書所載之違規行為則可認定，原處
      分機關依道路交通管理處罰條例第82條第1 項第10款之規
      定，裁處受處分人罰鍰2,400 元並無違誤，異議人之聲明
      異議即無理由，應予駁回。
五、據上論斷，應依道路交通案件處理辦法第19條，裁定如主文
    。
中　　華　　民　　國　　94　　年　　4 　　月　　19　　日
                  交通法庭法　官　   林昌義
以上正本證明與原本無異。
如不服本裁定，應於裁定送達後5日內向本院提出抗告狀。
中　　華　　民　　國　　94　　年　　4 　　月　　19　　日
                          書記官     黃旭淑
